【裁判字號】    97,訴,4864
【裁判日期】    971231
【裁判案由】    毒品危害防制條例
【裁判全文】
臺灣臺中地方法院宣示判決筆錄          97年度訴字第4864號
公  訴  人  臺灣臺中地方法院檢察署檢察官
被      告  甲○○
                    國民
指定辯護人  本院公設辯護人  陳秋靜
上列被告因違反毒品危害防制條例案件，經檢察官提起公訴（九
十七年度毒偵字第五四三三號、九十七年毒偵字第五六０三號）
，並聲請認罪協商，本院合議庭裁定由受命法官獨任進行認罪協
商程序後，於中華民國九十七年十二月三十一日下午四時，在本
院刑事第十七法庭宣示判決，出席職員如下：
    法  官  林學晴
    書記官  簡雅文
法官起立朗讀判決主文、犯罪事實要旨、處罰條文、附記事項，
及告以上訴限制、期間並提出上訴狀之法院，且諭知記載其內容
：
一、主  文：
    甲○○施用第一級毒品，累犯，處有期徒刑壹年壹月；又施
    用第一級毒品，累犯，處有期徒刑壹年壹月，扣案之第一級
    毒品海洛因貳包（驗餘淨重分別為零點壹零壹壹、零點零玖
    伍捌公克），均沒收銷燬之。應執行有期徒刑壹年拾月，扣
    案之第一級毒品海洛因貳包（驗餘淨重分別為零點壹零壹壹
    、零點零玖伍捌公克），均沒收銷燬之。
二、犯罪事實要旨：
    甲○○前因施用毒品案件，經依本院裁定送勒戒處所施以觀
    察、勒戒後，因認無繼續施用毒品之傾向，於民國九十一年
    七月二十五日執行完畢釋放出所，並由臺灣臺中地方法院檢
    察署檢察官以九十一年度毒偵字第二一三九號為不起訴處分
    確定。復因竊盜案件，經本院以九十一年度易字第二六四七
    號判處有期徒刑三月；因施用毒品案件，由同署檢察官提起
    公訴並聲請強制戒治，經本院以九十二年度毒聲字第二六三
    號裁定送強制戒治，並以九十二年度訴字第四七三號判處有
    期徒刑八月；又因違反電信法案件，經本院以九十二年訴字
    第二一八四號判處有期徒刑八月。上開竊盜、施用毒品部分
    合併定應執行有期徒刑十月確定，強制戒治部分於九十三年
    一月九日因停止其處分而出監，經與上開案件接續執行後，
    於九十三年十二月二十七日因縮刑期滿而執行完畢。又因搶
    奪、施用毒品案件，經本院分別以九十五年度訴字第二二五
    號、九十五年度第一三一號判處有期徒刑十一月、十月，嗣
    經本院裁定減刑為有期徒刑五月十五日、五月，合併定應執
    行有期徒刑十月確定，甫於九十六年七月十六日因縮刑期滿
    執畢出監。詎其仍不知悔改，復基於施用第一級毒品之犯意
    ，分別於：(一)九十七年九月十日二十一時許，在臺中縣梧棲
    鎮○○路旁，以將海洛因加水稀釋後，再以針筒注射手臂血
    管之方式，施用第一級毒品海洛因一次。嗣於九十七年九月
    十日二十三時四十分許，為警持搜票前往其臺中縣龍井鄉○
    ○街二０九號居住處執行搜索後，經其同意帶回警分局採尿
    送驗結果呈現可待因、嗎啡陽性反應而查獲上情；(二)九十七
    年十月一日七時許，在臺中縣龍井鄉○○村○○路新庄仔巷
    三六號住處內，以將海洛因加水稀釋後，再以針筒注射手臂
    血管之方式，施用第一級毒品海洛因一次。嗣於九十七年十
    月一日十九時三十分許，在臺中縣沙鹿鎮○○路三六五號全
    家便利商店旁，因形跡可疑，為警盤檢查獲，並當場扣得第
    一級毒品海洛因二包（含袋共重約０‧八公克）。
三、處罰條文：
    毒品危害防制條例第十條第一項。
四、附記事項：
  (一)查被告前因施用毒品案件，經依本院裁定送勒戒處所施以觀
    察、勒戒後，因認無繼續施用毒品之傾向，於九十一年七月
    二十五日執行完畢釋放出所，並由臺灣臺中地方法院檢察署
    檢察官以九十一年度毒偵字第二一三九號為不起訴處分確定
    。復因竊盜案件，經本院以九十一年度易字第二六四七號判
    處有期徒刑三月；因施用毒品案件，由同署檢察官提起公訴
    並聲請強制戒治，經本院以九十二年度毒聲字第二六三號裁
    定送強制戒治，並以九十二年度訴字第四七三號判處有期徒
    刑八月；因違反電信法案件，經本院以九十二年訴字第二一
    八四號判處有期徒刑八月。上開竊盜、施用毒品部分合併定
    應執行有期徒刑十月確定，強制戒治部分於九十三年一月九
    日因停止其處分而出監，經與上開案件接續執行後，於九十
    三年十二月二十七日因縮刑期滿而執行完畢。又因搶奪、施
    用毒品案件，經本院分別以九十五年度訴字第二二五號、九
    十五年度第一三一號判處有期徒刑十一月、十月，嗣經本院
    裁定減刑為有期徒刑五月十五日、五月，合併定應執行有期
    徒刑十月確定，甫於九十六年七月十六日因縮刑期滿執畢出
    監等情，有臺灣高等法院被告前案紀錄表及臺灣臺中地方法
    院檢察署刑案資料查註紀錄表各一份附卷可參，其於受徒刑
    執行完畢後五年以內，故意再犯本件有期徒刑以上之罪，為
    累犯，應依刑法第四十七條第一項之規定加重其刑。
  (二)扣案之第一級毒品海洛因二包（第一包送驗淨重０‧一０六
    七公克、驗於淨重０‧一０一一公克，第二包送驗淨重０‧
    一０二二公克、驗餘淨重０．０九五八公克），係毒品危害
    防制條例第二條第二項第一款所稱之第一級毒品一節，有行
    政院衛生署草屯療養院草療鑑字第0971000102號鑑定書在卷
    可稽，應依同條例第十八條第一項前段之規定，沒收銷燬之
    。
五、協商判決除有刑事訴訟法第四百五十五條之四第一項第一款
    於本訊問程序終結前，被告撤銷協商合意或檢察官撤回協商
    聲請者；第二款被告協商之意思非出於自由意志者；第四款
    被告所犯之罪非第四百五十五條之二第一項所定得以聲請協
    商判決者；第六款被告有其他較重之裁判上一罪之犯罪事實
    者；第七款法院認應諭知免刑或免訴、不受理者情形之一，
    及違反同條第二項「法院應於協商合意範圍內為判決；法院
    為協商判決所科之刑，以宣告緩刑或二年以下有期徒刑、拘
    役或罰金為限」之規定者外，不得上訴。
六、如有上開可得上訴情形，得自收受宣示判決筆錄送達之日起
    十日內，向本院提出上訴書狀，上訴於第二審法院。
中    華    民    國    97    年    12    月    31    日
                  臺灣臺中地方法院刑事第十七庭
                                  書記官  簡雅文
                                  法  官  林學晴
以上正本證明與原本無異。
上訴書如未敘述理由，應於上訴期間屆滿後20日內補提理由書於
本院。
                                  書記官  簡雅文
中    華    民    國    97    年    12    月    31    日
【附錄本案論罪科刑法條全文】
毒品危害防制條例第十條：
施用第一級毒品者，處六月以上五年以下有期徒刑。
施用第二級毒品者，處三年以下有期徒刑。


司法院資訊處製作；財團法人民間司法改革基金會備份。
